# 求助，谢谢各位

提问人：Pnston 时间：2013-01-17 21:54:46
母公司将控股子公司A无偿划转给另一子公司B，A已经注销，其实质是否是同一控制下的吸收合并？母公司和子公司B该怎么做账务处理？

回答人：chenyiwei
1 、子公司B：假设A构成业务，则按同一控制下合并处理。 2 、母公司：个别报表层面按原先对A的投资的账面价值：借：长期股权投资——B，贷：长期股权投资——A。合并报表层面需抵销该项合并范围内重组的影响。